【裁判字號】    98,再,5
【裁判日期】    980417
【裁判案由】    損害賠償
【裁判全文】
臺灣高等法院高雄分院民事裁定             98年度再字第5號
再審原告    甲○○
再審被告    乙○○
上列當事人間請求損害賠償事件，再審原告對於民國97年8 月20
日本院97年度上字第68號第二審判決（經最高法院97年度台上字
第2685號裁定駁回上訴確定），提起再審之訴，本院裁定如下：
    主  文
再審之訴駁回。
再審訴訟費用由再審原告負擔。
    理  由
一、按再審之訴，應於30日之不變期間內提起；其期間自判決確
    定時起算，判決於送達前確定者，自送達時起算；其再審之
    理由發生或知悉在後者，均自知悉時起算。民事訴訟法第
    500 條第1 項、第2 項定有明文。本院97年度上字第68號判
    決，於民國97年12月25日經最高法院以97年度台上字第2685
    號裁定駁回上訴確定，該裁定於98年1 月8 日送達再審原告
    ，經再審原告陳明，其遲至98年3 月5 日始行提起本件再審
    之訴，顯已逾30日之不變期間。
二、再審原告再審意旨固以：伊所有支票存根及匯款單於85年及
    91年間，因高雄地區暴雨成災毀損，乃於98年2 月間，分別
    向台灣區中小企業銀行鳳山分行及富邦商業銀行鳳山分行調
    取83年至84年及89年之資料，始知悉上開未經斟酌之支票存
    根及匯款單等證物，足以證明再審原告曾於83年至84年間簽
    發支票9 紙、金額計新台幣（下同）128 萬1000元，予再審
    被告領取；於89年間匯款5 萬元予再審被告，得自對再審被
    告之借款中扣除，而提起本件再審之訴，應無逾期可言等語
    。惟按民事訴訟法第492 條第1 項第11款（即現行民事訴訟
    法第496 條第1 項第13款）所謂當事人發見未經斟酌之證物
    或得使用該證物，係指在前訴訟程序不知有該證物，現始知
    之，或雖知有此而不能使用，現始得使用者而言（最高法院
    32年上字第1247號判例參照）。再審原告所提出之支票存根
    及匯款單，既為本人簽發或填載，於原訴訟程序即無不知，
    或不能儘早向銀行申請提出使用之情事，原不得再予援引作
    為聲請再審事由，且亦無知悉在後之情形。再審原告據以主
    張延後起算30日之再審期間，尚屬無據。
三、本件再審之訴已逾30之不變期間，其再審為不合法，爰依民
    事訴訟法第502 條第1 項、第95條、第78條，裁定如主文。
中    華    民    國    98    年    4     月    17    日
                            民事第一庭
                                審判長法官  黃金石
                                法      官  林健彥
                                法      官  謝肅珍
以上正本證明與原本無異。
如不服本裁定應於送達後10日內向本院提出再抗告狀（並按他造
當事人之人數附繕本），並繳納再抗告費新臺幣1,000 元。
再為抗告僅得以適用法規顯有錯誤為理由，並應委任律師為代理
人。
中    華    民    國    98    年    4     月    17    日
                                書  記  官  馬蕙梅
附註：
抗告人之配偶、三親等內之血親、二親等內之姻親，或抗告人為
法人、中央或地方機關時，其所屬專任人員具有律師資格並經法
院認適當者，亦得為第三審代理人。
抗告人或其法定代理人具有律師資格者及前項情形，應於提起抗
告或委任時釋明之。


司法院資訊處製作；財團法人民間司法改革基金會備份。
